【裁判字號】    95,簡上,113
【裁判日期】    950420
【裁判案由】    竊盜
【裁判全文】
臺灣高雄地方法院刑事判決             95年度簡上字第113號
上  訴  人  臺灣高雄地方法院檢察署檢察官
被      告  甲○○（原名毛家聲）
上列上訴人因被告竊盜案件，不服本院簡易庭中華民國94年12月
5 日94年度簡字第6984號第一審判決（檢察官聲請簡易判決處刑
案號：臺灣高雄地方法院檢察署94年度速偵字第1150號），提起
上訴及移送併案審理（94年度偵字第28939 號、第27290 號、95
年度偵字第3858號），本院判決如下︰
    主  文
原判決撤銷。
甲○○連續犯竊盜罪，處有期徒刑陸月，如易科罰金，以佰元
折算壹日。
    事  實
一、甲○○基於為自己不法所有意圖之概括犯意，連續於下列時
    地為竊盜行為：
  (一)甲○○先於民國94年7 月2 日上午6 時許，在高雄縣鳳山市
    ○○路○ 段219 號附近，見戊○○所有之車牌號碼PSB －
    483 號機車（價值約新臺幣（下同）15,000元）無人看顧，
    且鑰匙仍插於機車上，認有機可趁，即以徒手啟動機車電源
    之方式發動機車，而竊取之。嗣於同月7 日下午9 時30分許
    ，甲○○騎乘該機車，行經高雄縣橋頭鄉○○路之際，為警
    員發現為贓車，而當場查獲。
  (二)甲○○復承上揭意圖為自己不法所有之概括犯意，於94年11
    月23日上午11時20分許，在高雄市三民區○○○路611 巷旁
    貨櫃改裝之工地臨時福利社，趁無人注意之際，徒手竊取丁○○置於桌上之BENQ牌，型號為S6601C型、銀灰色、序號為
    000000000000000 號之手機1 支（價值約4,000 元），得手
    後離去時為丁○○發現並追趕，嗣於同日上午11時30分許，
    在高雄市○○區○○路與延慶街口為員警查獲。
  (三)甲○○復承上揭意圖為自己不法所有之概括犯意，於95年1
    月22日下午3 時30分許，在高雄縣岡山鎮○○○路272 號宜
    兒樂商場前，徒手竊取乙○○置於車號K2-5756 號箱型貨車
    上之紅外線測量器1 台（價值約60,000元），得手後尚未離
    開現場時，為乙○○發現，報警當場查獲。
二、案經高雄市政府警察局楠梓分局報告台灣高雄地方法院檢察
    署檢察官偵查後聲請簡易判決處刑，及高雄市政府警察局三
    民第二分局，高雄縣政府警察局岡山分局報告台灣高雄地方
    法院檢察署檢察官移送併案審理。
    理  由
一、訊據被告甲○○對於上揭犯罪事實均坦承不諱，核與證人戊○○、乙○○、丁○○於警詢中之證述情節相符（上揭各證
    人之警詢筆錄業經被告同意作為證據，本院審酌各該證人警
    詢筆錄做成時之情況，以之作為本案證據核屬適當，依刑事
    訴訟法第159 條之5 第1 項之規定，有證據能力），並有車
    輛車牌失竊查詢作業查獲車輛認可資料、車輛失竊個別查詢
    報表、贓物認領保管收據、扣押物品筆錄、扣押物品目錄表
    、贓物領據、照片5 張可資為證，足認被告之自白與事實相
    符，堪予採信，本件事證明確，被告犯行均堪認定。
二、核被告所為，係犯刑法第320 條第1 項之竊盜罪。被告先後
    3 次竊盜犯行，時間緊接，方法相同，所犯又係構成要件相
    同之罪名，顯係基於概括犯意反覆為之，為連續犯，應依刑
    法第56條之規定以一罪論，並加重其刑。被告所犯犯罪事實
    欄(二)、(三)之竊盜行為即移送併案審理部分，雖未據檢察官起
    訴，惟與簡易判決處刑聲請書所載之竊盜犯行，具有連續犯
    之裁判上一罪關係，為聲請簡易判決處刑效力所及，本院自
    應併予審究。
三、原審認被告罪證明確，予以論罪科刑，固非無見，惟就前開
    被告犯罪事實欄(二)、(三)之檢察官移併案審理部分，原審不及
    審究，致未依連續犯之規定併予審理，容有未洽。上訴人上
    訴意旨，指摘原判決不當，為有理由，自應由本院予以撤銷
    改判。本院審酌被告正值壯年，不思以正當途徑獲取財物，
    竟屢次竊取他人財物，行為實屬不該，惡性非輕，惟念其犯
    後坦承犯行，並參以本件竊盜所得之物價值尚非輕微等一切
    情狀，量處如主文所示之刑。
四、據上論斷，應依刑事訴訟法第455 條之1 第1 項、第3 項、
    第364 條、第369 條第1 項前段、第299 條第1 項，刑法第
    56條、第320 條第1 項、第41條第1 項前段，罰金罰鍰提高
    標準條例第1 條前段、第2 條，判決如主文。
本案經檢察官丙○○到庭執行職務。
中    華    民    國    95    年    4     月    20    日
              刑事第十四庭審判長法  官  蔡廣昇
                                法  官  林瑋桓
                                法  官  紀凱峰
以上正本證明與原本無異。
不得上訴。
中    華    民    國    95    年    4     月    20    日
                                書記官  黃進遠
附錄：中華民國刑法第320條第1項
意圖為自己或第三人不法之所有，而竊取他人之動產者，為竊盜
罪，處 5 年以下有期徒刑、拘役或 500 元以下罰金。


司法院資訊處製作；財團法人民間司法改革基金會備份。
